臺灣高等法院刑事裁定　　　　　　　　　100年度抗字第501號
抗　告　人
即　被　告　魏曜笙
選任辯護人　黃重鋼律師
　　　　　　林詠嵐律師
上列被告因違反銀行法等案件，不服臺灣臺北地方法院100年度
聲字第1030號，中華民國100年4月27日裁定，提起抗告，本院裁
定如下：
    主  文
抗告駁回。
    理  由
一、原裁定略以：抗告人即被告魏曜笙因涉犯刑法第339條第1項
    之詐欺取財罪、第216條與第210條之行使偽造私文書罪、違
    反證券投資信託及顧問法第16條、第107條第2款等罪嫌重大
    ，且被告於偵查中係經通緝始到案，並有多次持偽造外國護
    照、立法委員助理證入出境之前科犯行，足認被告顯有逃亡
    之虞，核有刑事訴訟法第101條第1項第1款之情形，且有羈
    押之必要，因而執行羈押在案。聲請人固以其疑患有皮膚癌
    ，且本件已經辯論終結並定期宣判，應已無繼續羈押之必要
    為由，聲請具保停止羈押云云。然：觀諸被告於民國100年3
    月間在法務部矯正署臺北看守所之就診紀錄所示，醫師之診
    斷均僅為毛囊炎、股癬，並已開立四環素、施美藥膏等藥物
    予以治療，有該所100年3月31日函文檢附就診紀錄在卷可稽
    ，並無疑患皮膚癌之診斷，被告雖患有毛囊炎、股癬之疾病
    ，惟既經看守所醫師投以藥物治療，亦難認已達「非保外治
    療顯難痊癒者」之程度。況被告係因有逃亡之虞而經原法院
    裁定羈押，而被告並供承無法提供法院所定之交保金額，是
    被告上開辯稱：已無羈押必要云云，亦難採信。因而認被告
    聲請具保為無理由，從而駁回被告之聲請等語。
二、抗告意旨略謂：被告於100年4月20、27日、5月4日於臺北看
    守所衛生科看診時，醫生已有在病歷上以英文記載「疑似皮
    膚腫瘤」等字樣，又因看守所衛生科之醫療器材不足，無法
    提供病理切片檢查，醫師已有建議被告保外就醫，原裁定未
    予詳查，僅憑以100年3月31日之就診紀錄認被告無罹患皮膚
    癌之情，尚有違誤。何況，被告所涉之罪，業已辯論終結，
    並定期宣判，亦認已無羈押之必要。綜上，爰依法提起抗告
    ，請求將原裁定撤銷云云。
三、然查：
  (一)按停止羈押，指受羈押之被告仍有羈押之原因，但無繼續羈
    押之必要，而以具保、責付或限制住居之處分方法，代替羈
    押處分而停止羈押之執行。又被告有無繼續羈押之必要，事
    實審法院本得斟酌訴訟進行程度及其他一切情形而為認定，
    故受羈押之被告除確有刑事訴訟法第114條所列情形之一，
    經具保聲請停止羈押不得駁回者外，如以其他原因聲請具保
    停止羈押，其應否准許，事實審法院自有認定裁量之權。苟
    其此項裁量判斷，並不悖乎經驗法則或論理法則，又於裁定
    書內論述其何以作此判斷之心證理由者，即不得任意指摘其
    為違法，據為提起抗告之合法理由。又羈押與否之審查，其
    目的僅在判斷有無實施羈押強制處分之必要，並非認定被告
    有無犯罪之實體審判程序，故關於羈押之要件，無須經嚴格
    證明，以經釋明得以自由證明為已足。
  (二)經查：
  1.被告固辯稱：伊於100年4月20、27日、5月4日於臺北看守所
    衛生科看診時，醫生已在病歷上以英文記載「疑似皮膚腫瘤
    」等字樣，又因看守所衛生科之醫療器材不足，無法提供病
    理切片檢查，醫師更有有建議其保外就醫云云。然不論被告
    是否疑似患有皮膚腫瘤，要非不得以戒護就醫方式協助被告
    接受檢查及相關醫療。從而，縱認被告現罹疾病，亦難認已
    達刑事訴訟法第114條第3款所定「非保外治療顯難痊癒」之
    程度。
  2.被告另指其所涉之罪，業經辯論終結，並定期宣判，認已無
    羈押之必要云云，惟被告上開違反刑法第339條第1項、第21
    6條、第210條及證券投資信託及顧問法第16條、第107條第2
    款等罪嫌重大，且有逃亡之虞，及羈押之必要等情，業據原
    審法院論述綦詳，被告此部分仍執陳詞，亦不能認為有理由
    。
  3.綜上，縱認原法院未能審及被告嗣於100年4月20、27日、5
    月4日之就診紀錄，亦無礙於本件原羈押法定原因依然存在
    ，且仍有繼續羈押之必要，而原羈押裁定復無違反比例原則
    之處等情，因認本件抗告為無理由，應予駁回。至於被告之
    辯護人請求調閱被告於100年4月20、27日、5月4日之就診紀
    錄一節，因非屬本件應否准予具保之判斷基礎，又本件仍有
    繼續羈押之必要，已如前述，因認被告辯護人該部分之情形
    ，已無另行調閱審究之必要，併此敘明。
據上論斷，應依刑事訴訟法第412條，裁定如主文。
中    華    民    國   100    年    5     月    31    日
                  刑事第二庭審判長法  官  洪光燦
                                  法  官  李麗玲
                                  法  官  林恆吉
以上正本證明與原本無異。
不得再抗告。
                                  書記官  陳盈璇
中    華    民    國   100    年    6     月    1     日